【裁判字號】    88,易,3570
【裁判日期】    890105
【裁判案由】    竊盜
【裁判全文】
臺灣板橋地方法院刑事判決                        八十八年度易字第三五七０號
    公  訴  人  臺灣板橋地方法院檢察署檢察官
    被      告  庚○○
右列被告因竊盜案件，經檢察官提起公訴（八十八年度偵字第一九三０一號），本院
判決如左：
    主  文
庚○○連續竊盜，處有期徒刑陸月。
扣案之鑰匙貳支，均沒收。
    事  實
一、庚○○意圖為自己不法之所有，並基於概括之犯意，自民國（下同）八十八年八
    月五日起至同年月十二日止（詳細時間如附表所示），連續在如附表所示之地點
    ，以其所有之鑰匙竊取甲○○、戊○○及己○○所有如附表所示之重型機車，得
    手後供己騎乘之用。嗣於八十八年八月十五日凌晨一時四十分許，經警在臺北市
    ○○路○段四０九巷十七弄內，查獲正欲騎乘車牌號碼ＡＣＢ－一五三號重型機
    車之庚○○，並扣得其所有之鑰匙二支等物。
二、案經臺北市政府警察局中正第二分局報告臺灣板橋地方法院檢察署檢察官偵查起
    訴。
    理  由
一、右開事實，迭據被告庚○○於警訊、檢察官偵訊及本院審理時坦承不諱，核與被
    害人甲○○、戊○○於警訊及本院調查時；被害人己○○於警訊中所指訴渠等所
    有機車失竊之情節相符，且有三人立具之贓物認領保管單及車輛車牌失竊作業－
    查獲車輛認可資料各三紙附卷可稽，復有被告庚○○所有之鑰匙二支扣案在卷可
    資佐證，足認被告前揭自白與事實相符而堪予採信。故本件事證明確，被告犯行
    堪以認定，應予依法論科。
二、核被告庚○○意圖為自己不法之所有，而竊取他人之機車，其所為係犯刑法第三
    百二十條第一項竊盜罪。其先後多次犯行，時間緊接，方法相同，復觸犯構成犯
    罪要件相同之罪名，顯係基於概括之犯意反覆而為，應依刑法第五十六條連續犯
    之規定，論以一罪並加重其刑。爰審酌被告犯罪之動機、目的、手段、竊取機車
    之數量及犯罪後尚知坦承犯行之態度等一切情狀，量處如主文所示之刑，以資懲
    儆。扣案之鑰匙二把，係供被告庚○○為本件竊盜犯行所用，且為被告所有之物
    乙節，業據其供明在卷，爰依刑法第三十八條第一項第二款之規定，併為沒收之
    諭知。
三、另臺灣臺北地方法院檢察署八十八年度偵字第二二一五八號竊盜等案件，係因於
    八十八年九月二十八日下午五時三十分許，經警在臺北市○○路○段三一五巷內
    之地下停車場查獲被告及丁○○二人，並當場扣得丙○○所有車牌號碼ＣＲ－二
    六一八號之失竊自用小客車，並懸掛乙○○所有號碼Ｐ７－六八九六號之失竊車
    牌一面，該署檢察官認被告另涉犯刑法第三百二十條第一項之竊盜罪嫌而移送請
    求併案審理。訊據被告庚○○固堅決否認有右開竊盜之犯行，辯稱：當天開車的
    人是叫「敏志」的人，伊是被載等語，核與同案被告丁○○於本院調查時所證述
    由「陳敏志」開車乙節相符，又證人即查獲本件之臺北縣警察局中和分局刑事組
    偵查員辛○○亦結證證稱：伊在（臺北市○○○路○段三一五巷口發現該車前後
    車牌不一，伊等車子停妥，發現被告與丁○○從車內下來，被告否認犯行，丁○○坦承是朋友偷來交給他的，是丁○○丟下Ｔ型鎖及鋼條，被告身上並未找到任
    何工具等語（見本院八十八年十二月十日訊問筆錄），故依同案被告丁○○之供
    述及證人辛○○之證詞，尚難認被告確有右揭之竊盜犯行。且被害人丙○○、乙○○於警訊及丙○○於本院調查時，均無係由被告庚○○竊取渠等所有上開自用
    小客車及車牌之明確指訴，故亦不得僅憑被告搭乘該輛失竊自用小客車之行為，
    逕認其有竊取被害人丙○○、乙○○之自用小客車及車牌之情事。此外，復查無
    其他積極證據足資證明被告尚有移送併案之竊盜犯行，此部分應認不能證明被告
    犯罪，自與前開論罪科刑部分難謂有何連續犯之裁判上一罪關係，惟因此部分未
    據公訴人提起公訴，故應退回該署檢察官依法處理。至於被告庚○○如有贓物之
    認識，則有另犯贓物罪之餘地，亦應由檢察官一併偵查究明，附予敘明。
據上論斷，應依刑事訴訟法第二百九十九條第一項前段，刑法第五十六條、第三百二
十條第一項、第三十八條第一項第二款，罰金罰鍰提高標準條例第一條前段，判決如
主文。
本案經檢察官鄭嘉欣到庭執行職務
中      華      民      國      八十九      年      一    月      五    日
                                臺灣板橋地方法院刑事第三庭
                                      法  官    陳志揚
右正本證明與原本無異。
如不服本判決，應於判決送達後十日內向本院提出上訴狀 (應附繕本) ，上訴於
臺灣高等法院。
                                      書記官    陳慶樹
中      華      民      國      八十九      年    一    月  十三    日
附錄本案論罪科刑法條全文：
刑法第三百二十條
  意圖為自己或第三人不法之所有，而竊取他人之動產者，為竊盜罪，處五年以下有
  期徒刑、拘役或五百元以下罰金。
  意圖為自己或第三人不法之利益，而竊佔他人之不動產者，依前項之規定處斷。
  前二項之未遂犯罰之。
附表：
┌──┬─────────┬──────────┬───────────┐
│編號│時              間│地                點│  竊取方法及所得財物  │
├──┼─────────┼──────────┼───────────┤
│一  │八十八年八月五日凌│臺北縣中和市○○路二│以自備之鑰匙竊得甲○○│
│    │晨零時許          │段一三六巷七十號前  │所有車牌號碼ＫＦＩ－一│
│    │                  │                    │五五號重型機車乙輛    │
├──┼─────────┼──────────┼───────────┤
│二  │八十八年八月五日清│臺北縣三重市○○○路│以自備之鑰匙竊得戊○○│
│    │晨五時許          │一四八巷三八號前    │所有車牌號碼ＭＣＵ－０│
│    │                  │                    │四三號重型機車乙輛    │
├──┼─────────┼──────────┼───────────┤
│三  │八十八年八月十二日│臺北縣永和市○○街五│以自備之鑰匙竊得己○○│
│    │下午四時許        │號前                │所有車牌號碼ＡＣＢ－一│
│    │                  │                    │五三號重型機車乙輛    │
└──┴─────────┴──────────┴───────────┘


司法院資訊處製作；財團法人民間司法改革基金會備份。
